【裁判字號】    98,聲,47
【裁判日期】    980123
【裁判案由】    返還提存物
【裁判全文】
臺灣新竹地方法院民事裁定                98年度聲字第47號
聲  請  人  第一商業銀行股份有限公司
法定代理人  丁○○
代  理  人  乙○○
相  對  人  甲○○
            丙○○
上列聲請人聲請返還提存物事件，本院裁定如下：
    主  文
本院九十六年度存字第一三三一號提存事件聲請人所提存之擔保
金新臺幣肆萬柒仟元，准予返還。
聲請費用由相對人負擔。
    理  由
一、按訴訟終結後，法院依供擔保人之聲請，通知受擔保利益人
    於一定期間內行使權利並向法院為行使權利之證明而未證明
    者，法院應依供擔保人之聲請，以裁定命返還其提存物，民
    事訴訟法第104條第1項第3款後段定有明文。
二、本件聲請意旨略以：聲請人與相對人間請求清償借款事件，
    為擔保假扣押，聲請人前遵本院96年度裁全字第1434號民事
    裁定，曾提供新台幣（下同）47,000元為擔保金，以本院96
    年度存字第1331號提存事件提存後，聲請本院以96年度執全
    字第829 號假扣押事件，對相對人之財產實施假扣押執行在
    案。嗣聲請人撤回上開假扣押之執行，是前開訴訟業已終結
    ；而聲請人亦依據民事訴訟法第104 條第1 項第3 款後段規
    定，聲請本院通知相對人於一定期間內行使權利，經本院以
    新院雲民修97聲35字第4083號函通知相對人於文到20日內行
    使權利，相對人迄今均未行使權利，為此請求准予依法返還
    前開提存之擔保金等語，並提出本院96年度裁全字第1434號
    民事裁定、本院96年度存字第1331號提存書及國庫存款收款
    書、本院民事執行處新院雲96執全禹字第829 號執行命令及
    撤回執行通知函、本院新院雲民修97聲35字第4083號函（以
    上均影本）及相對人之戶籍謄本等件為證。
三、經查，聲請人主張之事實，除據其提出前開證據外，並經本
    院依職權調取本院96年度裁全字第1434號假扣押事件（含本
    院96年度執全字第829號假扣押執行事件）、本院96年度存
    字第1331號提存事件、本院97年度聲字第35號通知受擔保利
    益人行使權利事件等卷宗核閱無訛，堪認聲請人前開所述屬
    實；而本件訴訟終結後，聲請人復已聲請本院定相當期間通
    知受擔保利益人即相對人行使權利而均不行使，亦據本院向
    臺灣臺北地方法院及本院分案室查明屬實，是聲請人聲請返
    還前開提存之擔保金，於法即無不合，應予准許。
四、依民事訴訟法第95條、第78條，裁定如主文。
中    華    民    國    98    年    1     月    23    日
                  民事第一庭    法  官  高敏俐
以上正本證明與原本無異。
如不服本裁定，應於送達後10日內向本院提出抗告狀。
中    華    民    國    98    年    1     月    23    日
                                書記官  黎秀娟


司法院資訊處製作；財團法人民間司法改革基金會備份。
